es: Tamaño de casco compatible: Adulto; L; M; Talla única; S; XL; XS; XXL; Juvenil; Otro
nb: Kompatibel hjelmstørrelse: Voksen; L; M; Én størrelse; S; XL; XS; XXL; Ungdom; Annet
zh-CN: 适用头盔尺寸: 成人; L; M; 均码; S; XL; XS; XXL; 青少年; 其他
sl-SI: Združljiva velikost čelade: Za odrasle; L; M; Ena velikost; S; XL; XS; XXL; Za mlade; Drugo
fi: Yhteensopiva kypäräkoko: Aikuisten; L; M; Yksi koko; S; XL; XS; XXL; Nuorten; Muu
ro-RO: Dimensiune de cască compatibilă: Adulți; L; M; Mărime universală; S; XL; XS; XXL; Tineret; Altele
el: Συμβατό μέγεθος κράνους: Ενηλίκων; L; M; Ένα μέγεθος; S; XL; XS; XXL; Νέων; Άλλο
lt-LT: Suderinamo dydžio šalmas: Suaugusiųjų; L; M; Vienas dydis; S; XL; XS; XXL; Jaunimo; Kita
pl: Zgodny rozmiar kasku: Dla dorosłych; L; M; Rozmiar uniwersalny; S; XL; XS; XXL; Młodzieżowe; Inne
tr: Uyumlu kask boyutu: Yetişkin; L; M; Tek beden; S; XL; XS; XXL; Genç; Diğer
zh-TW: 相容安全帽尺寸: 成人; L; M; 單一尺寸; S; XL; XS; XXL; 青少年; 其他
da: Kompatibel hjelmstørrelse: Voksen; L; M; One-size; S; XL; XS; XXL; Ungdom; Andet
sk-SK: Kompatibilná veľkosť prilby: Dospelí; L; M; Jedna veľkosť; S; XL; XS; XXL; Deti a mládež; Iné
hu: Kompatibilis sisakméret: Felnőtt; L; M; Egyméretes; S; XL; XS; XXL; Ifjúsági; Egyéb
ru: Совместимый размер шлема: Взрослый; L; M; Один размер; S; XL; XS; XXL; Подростковый; Другое
cs: Vhodná velikost helmy: Dospělí; L; M; Jedna velikost; S; XL; XS; XXL; Mládež; Jiné
vi: Kích thước mũ bảo hiểm tương thích: Người lớn; L; M; Một kích cỡ; S; XL; XS; XXL; Trẻ em; Khác
bg-BG: Съвместим размер каска: За възрастни; L; M; Универсален размер; S; XL; XS; XXL; За младежи; Друго
en: Compatible helmet size: Adult; L; M; One size; S; XL; XS; XXL; Youth; Other
nl: Compatibele helmgrootte: Volwassene; L; M; One size; S; XL; XS; XXL; Jeugd; Overig
fr: Taille de casque compatible: Adulte; L; M; Taille unique; S; XL; XS; XXL; Enfant; Autre
sv: Kompatibel hjälmstorlek: Vuxen; L; M; One size; S; XL; XS; XXL; Ungdom; Övrigt
it: Taglia del casco compatibile: Adulti; L; M; Taglia unica; S; XL; XS; XXL; Ragazzi; Altro
th: ขนาดหมวกกันน็อคที่ใช้งานร่วมกันได้: ผู้ใหญ่; L; M; ฟรีไซส์; S; XL; XS; XXL; เด็ก; อื่นๆ
de: Kompatible Helmgröße: Erwachsene; L; M; Einheitsgröße; S; XL; XS; XXL; Jugendliche; Sonstige
hr-HR: Kompatibilna veličina kacige: Za odrasle; L; M; Jedna veličina; S; XL; XS; XXL; Za mlade; Ostalo
pt-BR: Tamanho de capacete compatível: Adulto; G (L); M; Tamanho único; P (S); GG (XL); PP (XS); 2GG (XXL); Juvenil; Outro
pt-PT: Tamanho de capacete compatível: Adulto; L; M; Tamanho único; S; XL; XS; XXL; Jovem; Outro
ja: 対応ヘルメットサイズ: 大人用; L; M; ワンサイズ; S; XL; XS; XXL; ユース用; その他
ko: 호환 헬멧 크기: 성인용; L; M; 프리사이즈; S; XL; XS; XXL; 청소년용; 기타